【裁判字號】    97,抗,462
【裁判日期】    970325
【裁判案由】    債務不履行損害賠償
【裁判全文】
臺灣高等法院民事裁定                   97年度抗字第462號
抗  告  人  劉駿豪（即選材補習班之合夥人）
                        戶）.
            黃益進（即選材補習班之合夥人）
                        1號1.
            劉亞鑫（即選材補習班之合夥人）
            呂志鋒（即選材補習班之合夥人）
                        樓之1.
                        樓之1.
            邱競慧（即選材補習班之合夥人）
                        戶）.
            乙○○
相  對  人  台北市私立吳岳短期文理補習班
法定代理人  甲○○
上列當事人間債務不履行損害賠償事件，抗告人對於中華民國96
年12月17日臺灣台北地方法院96年度重訴字第933號裁定提起抗
告，本院裁定如下：
    主  文
抗告駁回。
抗告訴訟費用由抗告人連帶負擔。
    理  由
一、按以一訴主張數項標的者，其價額合併計算之。但所主張之
    數項標的互相競合或應為選擇者，其訴訟標的價額，應依其
    中價額最高者定之，民事訴訟法第77條之2第1項定有明文。
二、本件相對人在原法院以抗告人劉駿豪、黃益進、劉亞鑫、呂
    志鋒、邱競慧（以下簡稱劉駿豪等5人）共同設立台北市私
    立選材補習班（以下簡稱選材補習班）；而抗告人沈志宏則
    為台北市私立赫偉補習班（以下簡稱赫偉補習班）之共同設
    立人。茲沈志宏於96年8月16日代理選材補習班及赫偉補習
    班與相對人訂立合作協議書，詎該二補習班應給相對人報酬
    新台幣（下同）11,783,520元未償，且該二補習班對相對人
    所負前開債務為不可分，爰依(一)民法第681條規定，請求劉
    駿豪等5人應連帶給付相對人11,783,520元本息。(二)依民法
    第110條規定，請求沈志宏應給付相對人11,783,520元本息
    。並陳明前開請求具有相同目的，惟其為不真正連帶債務，
    如劉駿豪等5人與沈志宏其中一人為給付，他債務人同免該
    部分責任，有相對人提出96年9月27日民事準備(二)狀在卷可
    憑（見原法院卷(一)第158頁至第163頁）。是相對人雖以一訴
    主張數訴訟標的，但其主張數訴訟標的間既有不真正連帶關
    係，即該數訴訟標的有競合關係，揆諸前開說明，其訴訟標
    的價額應依其中價額最高者即11,783,520元定之。原法院據
    以核定訴訟標的價額，要無不合，抗告意旨以其訴訟標的價
    額應合併計算為23,567,040元，指摘原裁定不當，為無理由
    ，應予駁回。
三、據上論結：本件抗告為無理由，爰裁定如主文。
中    華    民    國    97    年    3    月    25    日
                    民事第十一庭
                        審判長法  官  鄭雅萍
                              法  官  詹文馨
                              法  官  蘇芹英
正本係照原本作成。
本裁定除以適用法規顯有錯誤為理由，並經本院許可外，不得再
抗告。如提起再抗告，應於收受後10日內委任律師為訴訟代理人
向本院提出再抗告狀。並繳納再抗告費新台幣１千元。
中    華    民    國    97    年    3    月    26    日
                              書記官  林初枝


司法院資訊處製作；財團法人民間司法改革基金會備份。
